臺灣桃園地方法院刑事判決
110年度審易字第1529號
公  訴  人  臺灣桃園地方檢察署檢察官
被      告  吳金鐘



上列被告因竊盜案件，經檢察官提起公訴（110年度偵字第7642
號），被告於本院準備程序進行中，就被訴事實為有罪之陳述，
經本院告知簡式審判程序意旨，並聽取當事人之意見後，裁定依
簡式審判程序審理，判決如下：
    主  文
吳金鐘犯踰越窗戶、侵入住宅竊盜罪，累犯，處有期徒刑玖月。
未扣案如附表編號一、二所示之犯罪所得均沒收，如全部或一部
不能沒收或不宜執行沒收時，追徵其價額。
未扣案之如附表編號三所示之犯罪所得新臺幣叁萬元沒收。
    事實及理由
一、本件除下列更正及補充事項外，餘犯罪事實及證據均引用檢
    察官起訴書之記載（如附件）：
　㈠犯罪事實之補充及更正：
    犯罪事實欄第5-7行「竟意圖為自己不法之所有，基於加重
    竊盜之犯意，自後方圍牆攀爬進入，即踰越該建築物2樓窗
    戶侵入其內」，應更正為「竟意圖為自己不法之所有，基於
    竊盜之犯意，攀爬建築物之遮雨棚至2樓，並徒手開啟未上
    鎖之窗戶，進而踰越該窗戶侵入江銘德之住處內」。　
  ㈡證據部分補充：被告吳金鐘於本院準備程序及審理時之自白
    。
二、論罪科刑：　　　
　㈠核被告所為，係犯刑法第321條第1項第1、2款之踰越窗戶、
    侵入住宅竊盜罪。
　㈡被告曾受如附件起訴書犯罪事實欄所載犯罪科刑及有期徒刑
    執行完畢之紀錄，此有臺灣高等法院被告前案紀錄表在卷可
    按，其受徒刑執行完畢後，於5年以內故意再犯本件有期徒
    刑以上之罪，為累犯，經本院裁量被告上揭前科情形後，認
    其有特別惡性且對刑罰反應力薄弱，應依刑法第47條第1項
    規定加重其刑（含最低本刑）。
　㈢爰審酌被告不思以正當方式獲取財物，竟圖不勞而獲，恣意
    為本件竊盜犯行，顯然欠缺對他人財產權之尊重，惟念被告
    犯後坦承犯行，非無悔意，兼衡以被告之犯罪動機、情節及
    所生危害暨其生活及經濟狀況、素行、年紀及智識程度等一
    切情狀，量處如主文所示之刑，以示懲儆。
三、犯罪所得：
　㈠查被告竊得如附表編號一、二所示之物，均屬被告之犯罪所
    得，且並未實際合法發還予告訴人，應均依刑法第38條之1
    第1項前段規定諭知沒收，並於全部或一部不能沒收或不宜
    執行沒收時，依同條第3項之規定追徵其價額。
　㈡又被告竊得如附表編號三所示之新臺幣3萬元，亦屬被告之犯
    罪所得，且並未實際合法發還予告訴人，應依刑法第38條之
    1第1項前段規定諭知沒收。
四、應依刑事訴訟法第273條之1第1項、第299條第1項前段、第3
    10條之2、第454條第2項，刑法第321條第1項第1款、第2款
    、第47條第1項、第38條之1第1項前段、第3項，刑法施行法
    第1條之1第1項，判決如主文。
五、如不服本判決應於收受判決後20日內向本院提出上訴書狀，
    並應敘述具體理由。其未敘述上訴理由者，應於上訴期間屆
    滿後20日內向本院補提理由書（均須按他造當事人之人數附
    繕本）「切勿逕送上級法院」。
本案由檢察官朱啟仁提起公訴，經檢察官李孟亭到庭執行職務。
中　　華　　民　　國　　111 　年　　3 　　月　　4 　　日
                  刑事審查庭  法　官　李雅雯
以上正本證明與原本無異。
如不服本判決應於收受判決後20日內向本院提出上訴書狀，並應
敘述具體理由。其未敘述上訴理由者，應於上訴期間屆滿後20日
內向本院補提理由書(均須按他造當事人之人數附繕本)「切勿逕
送上級法院」。
                              書記官　陳佩伶 
中　　華　　民　　國　　111 　年　　3 　　月　　7 　　日
附錄本案論罪科刑法條：
中華民國刑法第321條（加重竊盜罪）
犯前條第一項、第二項之罪而有下列情形之一者，處6 月以上5
年以下有期徒刑，得併科50萬元以下罰金：
一、侵入住宅或有人居住之建築物、船艦或隱匿其內而犯之。
二、毀越門窗、牆垣或其他安全設備而犯之。
三、攜帶兇器而犯之。
四、結夥三人以上而犯之。
五、乘火災、水災或其他災害之際而犯之。
六、在車站、港埠、航空站或其他供水、陸、空公眾運輸之舟、
    車、航空機內而犯之。
前項之未遂犯罰之。
附表：
編號 品項及數量 一 包包壹個。 二 存錢筒壹個。 三 新臺幣叁萬元。 
附件：
臺灣桃園地方檢察署檢察官起訴書
                                     110年度偵字第7642號
　　被　　　告　吳金鐘　男　47歲（民國00年0月00日生）
　　　　　　　　　　　　住桃園市○○區○○里00鄰○○路0
　　　　　　　　　　　　　段000巷000弄00號
                        （另案在法務部○○○○○○○執行  中）
　　　　　　　　　　　　國民身分證統一編號：Z000000000號
上列被告因竊盜案件，業經偵查終結，認應提起公訴，茲將犯罪
事實及證據並所犯法條分敘如下：
　　　　犯罪事實
一、吳金鐘前因竊盜案件，經臺灣桃園地方法院以108 年度審易
    字第1216號判決處有期徒刑6 月確定，甫於民國108年12月3
    日易科罰金執行完畢。詎吳金鐘仍不知悔改，於109年10月2
    4日晚間6時18分許，行經江銘德位於桃園市○○區○○○街00號
    住處時，竟意圖為自己不法之所有，基於加重竊盜之犯意，
    自後方圍牆攀爬進入，即踰越該建築物2樓窗戶侵入其內，
    竊取江銘德所有皮包及存錢筒（共裝有新台幣3萬元），得
    手後旋即離開現場。嗣經江銘德察覺失竊，乃報警處理，經
    警調閱江銘德住處外及附近道路之監視器錄影畫面，始循線
    查獲上情。
二、案經江銘德訴由桃園市政府警察局楊梅分局報告偵辦。
　　　　證據並所犯法條
一、訊據被告吳金鐘於警詢時及本署偵訊中坦承不諱，核與告訴
    人江銘德於警詢時指述情節相符，並有車輛詳細資料報表、
    刑事案件報案證明申請書各1份、案發現場照片及監視器擷
    取照片共24張附卷可憑。足認被告自白與事實相符，被告犯
    嫌已堪認定。
二、核被告所為係，犯刑法第321條第1項第1、2款之踰越窗戶、
    侵入住宅加重竊盜罪嫌。被告有犯罪事實欄所載之論罪科刑
    執行情形，有本署刑案資料查註紀錄表及矯正簡表在卷可按
    ，其於有期徒刑執行完畢後5年內故意再犯本件有期徒刑以
    上之罪，為累犯，又被告屢犯竊盜案件，漠視被害人財產及
    居住安寧，請量處有期徒刑10月，以示儆懲。至被告之犯罪
    所得，請依刑法第38條之1 第1 項前段、第3 項之規定宣告
    沒收，於全部或一部不能沒收或不宜執行沒收時，追徵其價
    額。
三、依刑事訴訟法第251條第1項提起公訴。
  　此　致
臺灣桃園地方法院
中　　華　　民　　國　　110 　年　　 9　　月　　30　　日
                              檢　察　官  朱  啟  仁
本件證明與原本無異
中　　華　　民　　國　　110 　年　　10　　月　  13  　日
                              書  記  官  吳  豔  庭
所犯法條：　　
中華民國刑法第321條
犯前條第 1 項、第 2 項之罪而有下列情形之一者，處 6 月以
上 5 年以下有期徒刑，得併科 50 萬元以下罰金：
一、侵入住宅或有人居住之建築物、船艦或隱匿其內而犯之。
二、毀越門窗、牆垣或其他安全設備而犯之。
三、攜帶兇器而犯之。
四、結夥三人以上而犯之。
五、乘火災、水災或其他災害之際而犯之。
六、在車站、港埠、航空站或其他供水、陸、空公眾運輸之舟、
    車、航空機內而犯之。
前項之未遂犯罰之。